

JÉSUS REYES MATEOS

INGENIERO INFORMÁTICO

CONTACTO

DIRECCIÓN

Calle av. 5 poniente s/n, Barrio de Jilotepec

FECHA DE NACIMIENTO 04 / 05 / 1992

EMAIL

Ing.jesusrema@outlook.com

TELÉFONO

249 - 14 - 060 - 17

SITIO WEB

www.sitioweb.com

PERFIL

Ingeniero con especialidad en informática y programación. Con años de experiencia brindando mis servicios profesionales diferentes empresas. Gracias a mis conocimientos de diferentes puestos de trabajo he logrado aprender el ambiente laboral. Mi objetivo es aprender el ambiente del trabajo y conocimientos.

HOBBIES















EXPERIENCIA LABORAL

2016 - 2018 CAPTE- AUX. SOPORTE TEC. & CLASES DE ARTE Apoyo a soporte en computadoras en área de

educación especial y clases de arte.

2018 - 2018 CINIA SAS AUTOMOTIVE - OPERARIO KITTY

Entrega de materiales en el Área de

Acondicionamiento en SAS AUTOMOTIVE SYSTEMS

2020 - 2020 CONDUMEX-AUXILIAR ADMINITRATIVO

Elaboración de Manuales para la construcción de la

plataforma de perforación en Tuxpan.

2020 - 2023 DES. SOFTWARE DTH - FRONT- END

> Creación, Implementación y actualización de módulo de aplicación bajo la dirección

departamento de desarrollo.

HABILIDADES









Photoshop

HTML5, CSS, JS & PHP

BD SQL & MYSQL

Microsoft office

LENGUAJES

ESPAÑOL

100%

INGLÉS

40%

EDUCACIÓN

2005 - 2008

2008 - 2011

2011 - 2016

Secundaria "18 de noviembre"

Bachillerato "12 de octubre"

Instituto Tecnológico Superior de Ciudad Serdán

DIPLOMADOS, CURSOS, TALLERES TOMADOS CON VALIDEZ

Nov. 2011 CONFERENCIA DE MAGNO EVENTOS (ENCUENTRO DE INGENIERÍAS). Participación y Cursos, talleres y conferencias de Ing. Informática. (desarrollo de app, conferencia de Microsoft). Nov. 2012 CONFERENCIA DE MAGNO EVENTOS (ENCUENTRO DE INGENIERÍAS). Participación y Cursos, talleres y conferencias de Ing. Informática. (Arduino y robótica, conferencias). Nov. 2013 CONFERENCIA DE MAGNO EVENTOS (ENCUENTRO DE INGENIERÍAS). Participación y Cursos, talleres y conferencias de Ing. Informática. (desarrollo de páginas web y animación, conferencias). Jun. 2013 IMPACTO TEC FORMACIÓN DE LÍDERES EXITOSOS BASICO. Programa de formaciones a nuevos líderes sobre nuestras evidencias negativas y aceptarse con nuevos desafíos en la vida. IMPACTO TEC FORMACIÓN DE LÍDERES EXITOSOS Jul. 2013 AVANZADO. Programa de formaciones a nuevos líderes al desarrollo de los retos de tu vida e aceptar caídas y derrotas. Jun. 2014 IMPACTO TEC PROGRAMA DE LIDERAZGO. **TECNOLOGIAS INNOVADORAS** May. 2015 Desarrollo de proyecto de la carrera de Ingeniera

informática.